【裁判字號】    97,訴,225
【裁判日期】    970421
【裁判案由】    違反毒品危害防制條例
【裁判全文】
臺灣雲林地方法院刑事判決             97年度訴字第225號
公  訴  人  臺灣雲林地方法院檢察署檢察官
被      告  甲○○
                    另案於台灣雲林第二監獄執行中
上列被告因違反毒品危害防制條例案件，經檢察官提起公訴（96
年度毒偵字第1823、1826號），嗣因被告就被訴事實為有罪之陳
述，經本院合議庭裁定由受命法官獨任適用簡式審判程序審理，
判決如下：
    主  文
甲○○施用第一級毒品，累犯，處有期徒刑拾月，扣案第一級毒
品海洛因貳包（合計淨重零點肆陸公克、空包裝總重零點肆玖公
克）均沒收銷燬之；又施用第二級毒品，累犯，處有期徒刑陸月
；又施用第二級毒品，累犯，處有期徒刑陸月，扣案第二級毒品
甲基安非他命貳包（驗後淨重零點貳伍陸伍公克）均沒收銷燬之
。應執行有期徒刑壹年捌月，扣案第一級毒品海洛因貳包（合計
淨重零點肆陸公克、空包裝總重零點肆玖公克）、第二級毒品甲
基安非他命貳包（驗後淨重零點貳伍陸伍公克）均沒收銷燬之。
    事  實
一、甲○○前因違反槍砲彈藥刀械管制條例案件，經本院以92年
    度六簡字第388 號判處有期徒刑6 月確定，並於民國93年2
    月13日易科罰金執行完畢。又於92年間，因施用毒品案件，
    經本院裁定送觀察、勒戒後，認無繼續施用毒品之傾向，於
    92年12月17日經釋放，並由臺灣雲林地方法院檢察署檢察官
    於同日以92年度毒偵字第514 號為不起訴處分確定。另因施
    用第二級毒品案件，經本院以94年度易字第101 號及96年度
    易字第603 號，各判處有期徒刑8 月確定。詎其仍不知悔改
    ，於前次觀察、勒戒執行完畢釋放後5 年內，復分別為下列
    行為：
  (一)基於施用第一級毒品之犯意，於96年11月23日晚上某時，在
    雲林縣斗六市之友人住處，以將第一級毒品海洛因置於香菸
    內點燃後吸食煙霧之方式，施用第一級毒品海洛因1 次。
  (二)各基於施用第二級毒品之犯意，先於同年9 月27日某時，在
    雲林縣莿桐鄉○○村○○路8 號之住處，以將第二級毒品甲
    基安非他命置於玻璃球吸食器內燒烤後吸食煙霧之方式，施
    用第二級毒品甲基安非他命1 次；復於同年11月19、20日左
    右，在上開住處，以相同方式，施用第二級毒品甲基安非他
    命1 次。
二、嗣先於96年9 月29日，甲○○因另案解送臺灣雲林看守所羈
    押時，經所內人員對其採尿送驗；復於同年11月23日晚上10
    時許，甲○○在雲林縣虎尾鎮○○路與立德街口為警盤查時
    ，當場查獲其持有第一級毒品海洛因2 包（合計淨重0.46公
    克、空包裝總重0.49公克）及第二級毒品甲基安非他命2 包
    （驗前淨重0.2683公克、驗後淨重0.2565公克），並對其採
    尿送驗，因而查獲上情。
三、案經臺灣雲林看守所函送及雲林縣警察局虎尾分局報告臺灣
    雲林地方法院檢察署檢察官偵查起訴。
    理  由
一、按本件被告甲○○所犯係死刑、無期徒刑、最輕本刑為3 年
    以上有期徒刑以外之罪，其於準備程序就前揭被訴事實為有
    罪之陳述，經受命法官告知簡式審判程序之旨，並聽取其與
    公訴人之意見後，本院認無不得或不宜改依簡式審判程序進
    行之情事，依刑事訴訟法第273 條之1 第1 項、第284 條之
    1 規定，裁定本件由受命法官獨任進行簡式審判程序，合先
    敘明。
二、上揭犯罪事實，業據被告於本院審理中坦承不諱；且被告於
    96年9 月29日所採集之尿液，經送驗結果，呈甲基安非他命
    陽性反應，有詮昕科技股份有限公司96年10月23日報告編號
    6A090071號濫用藥物尿液檢驗報告、臺灣雲林第二監獄收容
    人尿液採集作業確認書、同意書、檢體採收紀錄表各1 份在
    卷可查；另被告於96年11月23日所採集之尿液，經送驗結果
    ，呈嗎啡及甲基安非他命陽性反應，亦有台灣檢驗科技股份
    有限公司96年11月26日報告編號KH2007B0000000號濫用藥物
    尿液檢驗報告及雲林縣警察局虎尾分局查獲煙毒、麻管嫌犯
    尿液送檢真實姓名對照表各1 份附卷可稽。再者，扣案之第
    一級毒品海洛因2 包，合計淨重0.46公克、空包裝總重0.49
    公克；第二級毒品甲基安非他命2 包，驗前淨重0.2683公克
    、驗後淨重0.2565公克，亦分別有法務部調查局96年12月14
    日調科壹字第09623082440 號、憲兵司令部刑事鑑事中心97
    年1 月16日憲直刑鑑字第0970000084號鑑定書各1 份存卷足
    憑。綜上足認，被告前揭自白核與事實相符，應堪採為被告
    有罪之證據，則被告前開施用第一級毒品海洛因1 次及施用
    第二級毒品甲基安非他命2 次等犯行，均堪認定。
三、查海洛因及甲基安非他命分別係毒品危害防制條例第2 條第
    2 項第1 款及第2 款所明定之第一、二級毒品。是核被告上
    開事實欄一之(一)部分所為，係犯毒品危害防制條例第10條第
    1 項之施用第一級毒品罪；上開事實欄一之(二)部分先後2 次
    施用甲基安非他命之所為，均係犯同條第2 項之施用第二級
    毒品罪。被告持有第一、二級毒品之行為，已為其施用之高
    度行為所吸收，均不另論罪。被告所犯上開3 次施用毒品之
    犯行，犯意各別，行為不同，應予分論併罰。又被告前因違
    反槍砲彈藥刀械管制條例案件，經本院以92年度六簡字第38
    8 號判處有期徒刑6 月確定，並於93年2 月13日易科罰金執
    行完畢，有臺灣高等法院被告前案紀錄表1 份在卷足按，其
    受有期徒刑之執行完畢後，5 年內再犯本件均為有期徒刑以
    上之罪，均為累犯，應依刑法第47條第1 項規定各加重其刑
    。
四、本院審酌被告前因施用毒品，經觀察、勒戒及法院判刑後，
    仍未戒絕毒品，再犯本件施用毒品犯行，顯見其無悔改之意
    ，戒毒之意志不堅，有失政府制定毒品危害防制條例之立法
    美意，本不宜寬貸，惟念其施用毒品乃自戕一己之身體健康
    ，尚未害及他人，犯後亦坦承犯行，態度良好等一切情狀，
    分別量處如主文所示之刑，並定其應執行之刑。
五、扣案之第一級毒品海洛因2 包（合計淨重0.46公克、空包裝
    總重0.49公克）及第二級毒品甲基安非他命2 包（驗後淨重
    0. 2565 公克），分別係查獲之第一、二級毒品，且毒品與
    包裝袋已無法析離，爰依毒品危害防制條例第18條第1 項前
    段規定，不問屬於犯人與否，均宣告沒收銷燬之。
據上論斷，應依刑事訴訟法第273 條之1 第1 項、第284 條之1
、第299 條第1 項前段，毒品危害防制條例第10條第1 項、第2
項、第18條第1 項前段，刑法第11條、第47條第1 項、第51條第
5 款、第9 款，判決如主文。
本案經檢察官林豐正到庭執行職務。
中    華    民    國    97    年    4     月    21    日
                  刑事第一庭    法  官  王雅苑
以上正本證明與原本無異。
如不服本判決，應於判決收受後10日內，向本院提出上訴狀（須
附繕本）。
                                書記官  張簡純靜
中    華    民    國    97    年    4     月    21    日
附錄本案論罪科刑法條全文：
毒品危害防制條例第10條
施用第一級毒品者，處 6 月以上 5 年以下有期徒刑。
施用第二級毒品者，處 3 年以下有期徒刑。


司法院資訊處製作；財團法人民間司法改革基金會備份。
